【裁判字號】    96,交抗,878
【裁判日期】    970212
【裁判案由】    聲明異議
【裁判全文】
臺灣高等法院臺中分院刑事裁定         96年度交抗字第878號
抗  告  人
即受處分人  甲○○
上列抗告人因違反道路交通管理處罰條例聲明異議案件，不服臺
灣臺中地方法院中華民國96年9月14日所為裁定（96年度交聲字
第745號），提起抗告，本院裁定如下：
    主  文
抗告駁回。
    理  由
一、抗告意旨略以：抗告人即受處分人甲○○駕駛車號AL-812號
    營業用貨運曳引車，行經新竹縣西濱公路海山漁港前，因被
    另扣駕照而仍駕駛，而之前違規被記點，後遭罰鍰新臺幣（
    下同）6萬元整；惟在西濱公路開車，諸多人都超速行駛，
    且很多闖紅燈之情形，何獨對抗告人科處？未陳明處6萬元
    整之原因。復因抗告人上有老母待養，下有智障兒要費用治
    療，抗告人不得已才違規駕駛，請參諸行政罰法第18條第l
    項「裁處罰鍰，應審酌違反行政法上義務行為應受責難程度
    、所生影響及因違反行政法上義務所得之利益，並得考量受
    處罰者之資力。」應予減少罰鍰；又抗告人願分期攤還，尚
    祈准許云云。
二、原審裁定意旨則係以：
  (一)本件原處分機關以：受處分人甲○○駕駛車牌號碼AL-816號
    營業用貨運曳引車，於民國（下同）96年6月26日3時46分許
    ，在新竹縣西濱公路海山漁港前處，因駕駛執照吊扣期間駕
    駛曳引車之違規事實，經新竹市警察局當場舉發，受處分人
    於期限內到案提出申訴，原處分機關交通部公路總局臺中區
    監理所臺中市監理站遂於96年7月10日以裁監稽違字第裁61-
    E00000000號裁決書，裁處受處分人違反道路交通管理處罰
    條例第21條之1第1項第7款規定，裁處罰鍰新臺幣6萬元,並
    吊銷汽車駕駛執照，1年內禁考，逾期則依違反道路交通管
    理事件統一裁罰標準表及裁決書處罰主文裁處。
  (二)受處分人甲○○聲明異議意旨略以：因駕照記點吊扣1個月
    期間，因家庭生活因素需賺錢養家，又遭逢警員開立吊扣中
    行駛，需吊銷駕照罰金高達10多萬元，為此，願分期付款繳
    完後再辦吊銷駕照，這期間可讓受處分人有工作賺錢還債及
    養家，爰聲明異議云云。
  (三)原審以本件受處分人甲○○，於96年1月17日、2月5日、5月
    22 日分別因交通違規而遭原處分機關記點1點、3點、3點，
    6個月內違規記點共達7點，應吊扣駕駛執照1個月，原處分
    機關依法自96年6月13日起，至同年7月12日止，執行受處分
    人吊扣駕照當中，受處分人仍違規駕駛營業用貨運曳引車，
    有原處分機關提供之「異議人駕籍違規查詢報表」、「駕照
    基本資料」及裁決書等在卷可稽；再者，受處分人於96年9
    月4日在原審接受訊問時亦承認稱：「我駕照原來因闖紅燈
    吊扣1個月，吊扣期間開車又被警察查獲，我怕沒有工作才
    繼續開車」、「我因為累積違規點數才吊扣駕照」等語。則
    嗣後受處分人甲○○於該駕照吊扣期間即96年6月26日，仍
    駕駛AL-812號營業用貨運曳引車，在新竹縣西濱公路，因「
    駕駛執照吊扣期間駕駛聯結車」之違規事實，堪以認定。是
    原處分機關於96年7月10日以裁監稽違字第裁61-E0000000 0
    號裁決書，裁處駕駛人甲○○罰鍰6萬元，並吊銷汽車駕駛
    執照，1年內禁考，即屬適法有據。此外，經查亦無任何證
    據足資證明執勤員警有捏造事實、違法取締之情事，則執勤
    警員本其加強道路交通管理、維護交通秩序，確保交通安全
    職責所為之當場舉發，自應受到合法、正確而真正之推定。
    至於受處分人願意分期繳納罰款乙事，按罰鍰究應如何執行
    、何時執行，得否准予分期繳納，及其分期繳納期數、數額
    等事項，均屬行政裁罰確定後之執行事項，應向原處分機關
    申請，並依行政程序救濟，非得循聲明異議程序加以救濟，
    是本件受處分人既未就原處分之作成，有何違法或不當之指
    摘，亦非不服原處分機關之處罰，且本件經核原處分亦無不
    當或違法之情事，受處分人徒引前詞聲明異議，要非有理，
    自應予以駁回異議之聲明等語。
三、按汽車駕駛人駕駛聯結車、大客車、大貨車，有下列情形之
    一者，汽車所有人及駕駛人各處新臺幣4萬元以上8萬元以下
    罰鍰，並當場禁止其駕駛：七、駕駛執照吊扣期間駕車。第
    7款並吊銷其駕駛執照；汽車駕駛人在6個月內，違規記點共
    達6點以上者，吊扣駕駛執照1個月；1年內經吊扣駕駛執照2
    次，再違反第1項各款所列條款之一者，吊銷其駕駛執照。
    道路交通管理處罰條例第21條之1、第63條分別定有明文。
四、經查，本件抗告人確於前揭駕駛執照吊扣期間（96年6月13
    日至同年7月12日）之96年6月26日，仍駕駛AL-812號營業用
    貨運曳引車，在新竹縣西濱公路為警當場舉發，因而有「駕
    駛執照吊扣期間駕駛聯結車」之違規事實，既經原審詳查認
    定；並認原處分機關於96年7月10日以裁監稽違字第裁61-E0
    0000000號裁決書，裁處駕駛人甲○○罰鍰6萬元，並吊銷汽
    車駕駛執照，1年內禁考，即屬適法有據。而為駁回受處分
    人聲明異議之裁定，其認事用法皆無違誤。抗告人未提出其
    他有利之事證，徒以與本案無關之前詞指摘原裁定不當，即
    非有理由，其抗告應予駁回。
據上論斷，應依道路交通案件處理辦法第26條，刑事訴訟法第41
2條，裁定如主文。
中    華    民    國    97    年     2    月    12    日
            刑事第一庭  審判長法  官  陳  紀  綱
                              法  官  姚  勳  昌
                              法  官  張  智  雄
上列正本證明與原本無異。
不得再抗告。
                              書記官  謝  雅  惠
中    華    民    國    97    年    2    月     14    日


司法院資訊處製作；財團法人民間司法改革基金會備份。
